臺灣臺中地方法院刑事判決　　　　　　　　　　　　九十三年度沙簡上字第五一號
　　上　訴　人
　　即　被　告　甲○○
右上訴人因竊盜案件，不服臺灣臺中地方法院沙鹿簡易庭九十二年度沙簡字第六０一
號中華民國九十二年十二月十九日第一審簡易判決（聲請案號：臺灣臺中地方法院檢
察署九十二年度偵字第二二一八五號），提起上訴，本院管轄之第二審合議庭判決如
左：
    主  文
原判決撤銷。
甲○○竊盜，處拘役拾日，如易科罰金，以佰元折算壹日。
    事  實
一、甲○○於民國九十二年十一月十二日上午六時許，駕駛其母劉吳夏美所有之車牌
    號碼為Ａ三─七三一八號之自小貨車，行經臺中縣東勢鎮○○里○鄰○○路五八
    一之一號前，見乙○○所有重約一百多公斤之鐵材一批，置於同路段五八四號騎
    樓前，竟意圖為自己不法之所有，徒手將上開鐵材〕〔含四角方管、齒輪、鐵板
    等物，總價值約新臺幣（下同）五、六千元〕搬運上車，並以布棚遮蓋，而竊取
    得手。旋為乙○○察覺而以電話報警，並會同據報前來之員警，於同日上午六時
    十二分許於臺中縣東勢鎮○○路五八一之一號前將甲○○逮獲，並自前開自小貨
    車內起出竊得之鐵材一批（已全數發還乙○○），始知上情。
二、案經臺中縣警察局東勢分局報告臺灣臺中地方法院檢察署檢察官偵查後聲請簡易
    判決處刑。
    理  由
一、訊據上訴人即被告甲○○固曾於警、偵訊中坦承有竊取鐵材一批，放置於其所駕
    駛之自小貨車上，惟於本院審理中則矢口否認有何竊盜之犯行，辯稱：車上的東
    西是之前在路上撿來的，伊沒有偷鐵材，因平時有蒐集廢鐵之習慣，故從九十二
    年七月份開始，陸續在不詳路上撿拾廢鐵，本次遭警查獲時車上之廢鐵並非乙○
    ○的，伊不知當天被查獲的廢鐵有多重，在警訊中是怕被警察打，所以才承認，
    當天只是送女友上班後，坐在車內吃早餐而已；又伊曾於偵訊中有想跟檢察官解
    釋，但檢察官不聽，講話很大聲，並告知既曾於警訊中承認，無由更改供述，因
    伊害怕而坦承有偷鐵材云云。經查：
  (一)被告於警訊、偵查中之供述內容並非經司法警察、檢察官出於不正訊問方式取供
    一節，業經本院勘驗警、偵訊之錄音帶，認前開錄音內容之錄製過程，並無何對
    被告以刑求或其他不正方法取供之情形存在，且該等錄音對話內容與警、偵訊筆
    錄並尚屬大致相符，有本院依職權製作而為被告所是認之錄音譯文二份在卷足稽
    ，是認被告於警、偵訊中所為之自白乃仍係出於任意性，自得採為認定事實之依
    據，被告此處所辯，顯係事後卸責之詞，委無可採。
  (二)扣案鐵材一批內含：鋼管、鐵板、齒輪等物，重約一百多公斤，總計價值不超過
    一萬元等情，業據證人乙○○於九十三年三月二十三日到庭結證稱：其從事鐵工
    ，包括鐵工之工程、車床等零碎與鐵工有關之事，工作剩餘的鐵材就寄放在住家
    對面之東關路五八四號農機行騎樓下鐵門前，堆放的方式不可能讓人誤認為是廢
    棄物。其工作內容乃是以鋼管修復工作架、直昇機吊箱別管等，工作用剩之鐵材
    則部分自九十一年堆放於前開騎樓下，部分是九十二年後才堆放於該處，有齒輪
    一個，成本約三、四千元，另有鐵板零零碎碎，與方管合計約價值一千八百元至
    二千元左右（見本院九十三年三月二十三日審理筆錄）等語明確，並有扣押物品
    目錄表一份、贓物認領帶保管單一紙附卷可稽，以證人乙○○係從事鐵材加工、
    處理等工作觀之，家中、門前有堆放鐵板、方管、齒輪等物品，與常情並無甚相
    悖之處；再證人乙○○就被告遭查獲時總重約五百公斤之鐵材中，僅指認其中一
    百多公斤，總價值不足一萬元之部分為其所有，尚未見有貪取財物而為不實證述
    之情，堪信其證述情節與事實相符。
  (三)次查，被告右揭犯行，除據其於警、偵訊中之自白外，亦經證人乙○○於本院審
    理時到庭結證稱：當天上午五、六時許，因家人發現被告在門口鬼鬼祟祟，似乎
    要撿東西，其出門後見被告車停在隔壁，上面載有鋼管、鐵板、齒輪等物，其便
    詢問被告在那邊做什麼，並通知警察前來，被告才承認在其住處外對面竊取鐵材
    之事等語詳實，復有現場照片六張，現場位置圖一份可資佐憑，以證人乙○○就
    該批於被告所駕駛之自小貨車上約一百多公斤之鐵材為其所有一節，乃指述歷歷
    ，業如前述，若非被告將之搬運至前開自小貨車上，實無可能在該車上發現該批
    鐵材之理，況證人乙○○與被告並無怨隙，自無枉詞誣陷之理，所證應堪可採信
    。
  (四)被告雖極力辯稱：該遭查獲之一百公斤鐵材係其於九十二年七月後陸續在不詳地
    點之路邊撿拾而來云云。惟查：一百多公斤之鐵材，重量非輕，若經堆放於自小
    貨車而駕駛於道路上，必然耗油且吃力不便，況依社會常情，如有蒐集廢鐵變賣
    者，無不儘速將車上之鐵材賣給回收場以求變現，被告實無自反其道而行，自九
    十二年七月份至十一月間陸續蒐集廢鐵，近五個月時間均未變賣，反將廢鐵放置
    車上而隨車駕駛於道路上之可能，所辯實背逆常情而不足為採。
  (五)綜上所述，本件事證明確，被告犯行洵堪認定，應予依法論科。
二、核被告所為，係犯刑法第三百二十條第一項之普通竊盜罪，原判決依據刑法第三
    百二十條第一項就被告前揭犯行據以論科，實非無據，被告之上訴，應無理由；
    然查本件被告所竊取之鐵材，重量僅約一百多公斤，價值合計約五、六千元，業
    經證人乙○○到庭結證明確，原判決意旨認定被告所竊取之鐵材，總重量多達五
    百公斤，顯有未洽，原判決既有前開可議之處，自應由本院依法予以撤銷改判。
    原審酌被告於警、偵訊中皆坦承有竊盜犯行，惟嗣後翻異前詞而否認犯行，乃就
    事證明確之事實，再為卸責矯飾之辯解，其犯後態度不佳，顯然毫無悛悔之實據
    ，並斟酌被告前尚無刑事前案紀錄，有臺灣高等法院被告全國前案紀錄表及臺灣
    臺中地方法院檢察署刑案資料查註紀錄表附卷可稽，堪認其犯案前品行尚可，犯
    罪手段亦尚稱平和等一切情狀，量處如主文所示之刑，並諭知易科罰金之折算標
    準，以示懲儆。
三、被告所駕駛之自小貨車，雖為犯罪之工具，惟非被告所有，爰不為沒收宣告之諭
    知；扣案之鐵材一批，重量約一百多公斤，為乙○○所有，均已發還，有贓物認
    領代保管單一紙在卷可按，附此敘明。
四、公訴意旨雖以：被告於九十二年十一月十二日上午六時許在臺中縣東勢鎮○○里
    ○鄰○○路五八四號處，竊取鐵材一批五百多公斤云云，惟被告遭查獲時雖載有
    五百多公斤之鐵材於其自小貨車上，惟其中僅約一百多公斤左右之鐵材為證人乙
    ○○所有，已如前述，則其於部分之鐵材究屬何人所有？取得方式為何？均未經
    公訴人就此部分舉證說明，基於罪疑惟有利於被告之認定之原則，該部分尚難認
    有何證據足認係被告所竊取，自不應為有罪之認定，唯公訴人既認此部分乃被告
    一次竊取之接續行為，爰就該部分不另為無罪之諭知，附此敘明。
據上論斷，應依刑事訴訟法第四百五十五條之一第一項、第三項、第三百六十九條第
一項前段、第三百六十四條、第二百九十九條第一項前段，刑法第三百二十條第一項
、第四十一條第一項前段，罰金罰鍰提高標準條例第一條前段、第二條，判決如主文
。
中      華      民      國      九十三      年      四      月    六    日
                                      臺灣臺中地方法院刑事第十四庭
                  審判長法  官   楊  真  明
                                                法  官   劉  逸  成
                                                法  官   林  學  晴
右正本證明與原本無異。
不得上訴。
                                                書記官
中      華      民      國      九十三      年      四      月    八    日
